臺灣臺北地方法院民事裁定
111年度重家繼訴字第21號
原      告  張家愷  


            張家慧  

上2人
訴訟代理人  蘇志倫律師
被      告  張家怡  

上列當事人間請求分割遺產等事件，本院裁定如下：
    主  文
本件移送臺灣臺南地方法院。
    理  由
一、按繼承回復及分割遺產等事件，得由下列法院管轄：㈠繼承
    開始時被繼承人住所地之法院；被繼承人於國內無住所者，
    其在國內居所地之法院。㈡主要遺產所在地之法院，家事事
    件法第70條定有明文，其立法理由係以因該類繼承訴訟事件
　　，由與被繼承人關係最密切之法院即被繼承人之住所地，或
    主要遺產所在地之法院管轄，較便於證據調查及有助於訴訟
    程序之進行。又所稱之「主要遺產所在地」，係以各所在地
    之遺產為分子，全部遺產為分母，該所在地遺產價值占全體
    遺產之比例最高者，始為主要遺產所在地（最高法院103年
    度台抗字第771號裁定意旨參照）。次按同法第5條雖明定：
    「家事事件之管轄，除本法別有規定外，準用非訟事件法有
    關管轄之規定；非訟事件法未規定者，準用民事訴訟法有關
    管轄之規定」，使繼承回復及分割遺產等繼承訴訟事件，亦
    得準用非訟事件法第7條關於普通審判籍之規定，由關係人
    住所地、事務所或營業所所在地、財產所在地、履行地或行
    為地之法管轄，惟在管轄競合之處理時，仍有非訟事件法第
    3條但書規定之準用，得由受理在先之管轄法院，依聲請或
    依職權以裁定將事件移送於認為適當之其他管轄法院（最高
　　法院106年度台抗字第640號裁定意旨參照）。
二、經查，本件原告主張兩造為被繼承人闕少芬之全體繼承人，
    起訴請求：㈠確認被繼承人闕少芬所有如起訴狀附表一所示
    之遺產為兩造公同共有；㈡被告張家怡應將如起訴狀附表一
    編號1至5所示不動產，登記日期為民國103年4月29日之遺囑
    繼承登記予以塗銷；㈢兩造就被繼承人闕少芬所有如起訴狀
    附表一所示之遺產，依如起訴狀附表二所示之分割方法分割
    之。雖因原告張家愷之住所地係臺北市大安區，而使本院依
    家事事件法第5條準用非訟事件法第7條之規定，具有本件之
    一般管轄權。惟查，被繼承人闕少芬死亡時之戶籍地，係在
    臺南市，有本院職權調取戶役政資訊網站查詢個人資料查詢
    單在卷可稽(見本院卷第65頁)。又被繼承人闕少芬所有如附
    表所示之遺產，其中位於臺南市之財產總額為新臺幣(下同)
    1,981萬5,024元(653萬3,280元＋1,082萬2,098元＋93萬3,187
    元＋1萬1,059元＋151萬5,374元＋26元)，占全部遺產價值比例
    約為百分之72（1,981萬5,024元÷2,763萬9,888元≒72%）。
    揆諸分割遺產事件尚需對遺產範圍及狀況進行詳細調查之必
    要，基於證據調查效率與便利之考量，本院應非有利於訴訟
    程序進行之法院，本件應由被繼承人生前生活關係密切且為
    主要遺產所在地之臺灣臺南地方法院管轄，方屬適當。從而
    ，依家事事件法第5條準用非訟事件法第3條但書之規定，依
    職權裁定本件移送臺灣臺南地方法院。爰裁定如主文。
中　　華　　民　　國　　111 　年　　3 　　月　　16　　日
                    家事法庭  法  官  蔡寶樺 
以上正本係照原本作成。
如不服本裁定，應於送達後10日內向本院提出抗告狀（應附繕本
），並繳納抗告費新臺幣1,000元。
中　　華　　民　　國　　111 　年　　3 　　月　　16　　日
                              書記官  張妤瑄
附表:
編號 項目  價             額(新臺幣) 1  臺南市中西區郡王祀段2316地號(即段界調整前竹篙厝段656-11地號)土地(原所有權人：闕少芬，權 利範圍：149/10000)  653萬3,280元 計算式： ⒈左列房屋總面積合計為 　136.11㎡： ①3209建號部分之面積為127.87㎡【層次面積72.74㎡＋走廊面積9.77㎡＋陽台面積16.55㎡＋共有部分3232建號面積 　22.52㎡(1,324.87㎡×170/10000，小數後二位以下四捨五入)＋共有部分3233建號面積 　6.29㎡(367.95㎡×171/10000   ，小數後二位以下四捨五入）   】。 ②3199建號部分之面積為 　543.83㎡。 ⒉左列房地為7層樓公寓之4樓及地下層，屋齡約29年，依內政部不動產實價登錄查詢服務網查詢結果，109年7月間房屋型態、屋齡、樓別樓高相似之鄰近門牌號碼房地交易價格為每平方公尺4萬8,000元，據此估算左列房地於起訴時之價值約為653萬3,280元（136.11㎡× 　4萬8,000元）。 2 臺南市中西區郡王祀段2372地號(即重測前：南寧段128地號)土地(原所有權人：闕少芬，權利範圍： 149/10000)   3 臺南市○○區○○○段0000○號即門牌號碼臺南市○○區○○路000號4樓之3建物(原所有權人：闕 少芬，權利範圍：全部)   4 臺南市○○區○○○段0000○號即門牌號碼臺南市○○區○○路000號底二層建物(原所有權人：闕少 芬，權利範圍：1/66)   5 臺南市○○區○○○段000○號即門牌號碼臺南市○○區○○街00○0號建物(原所有權人：闕少芬，權 利範圍：全部)  1,082萬2,098元 計算式： ⒈房屋總面積為151.57㎡（一層層次面積34.53㎡＋二層層次面積50.92㎡＋三層層次面積 　50.92㎡＋騎樓面積15.2㎡)。 ⒉左列房屋為透天厝，依內政部不動產實價登錄查詢服務網查詢結果，108年5月間房屋型態相似之鄰近門牌號碼房屋交易價格約為每平方公尺7萬1,400元，據此估算左列房屋於起訴時之價值約為1,082萬2,098元 　（151.57㎡×7萬1,400元）。 6 臺灣銀行仁愛分行-定期存款  278萬500元 7 臺灣銀行仁愛分行-活期存款  12萬4,273元 8 臺南南門路郵局存款  93萬3,187元 9 臺南南門路郵局存款  1萬1,059元 10 美商花旗銀行台北分行-外幣活期存款143392.55  489萬9,723元 11 美商花旗銀行台北分行-外幣活期存款21.65  97元 12 美商花旗銀行台北分行-一般活期存款  1,642元 13 中華商業銀行臺南分行存款  151萬5,374元 14 第一商業銀行竹溪分行存款  26元 15 太平洋電線電纜股份有限公司股票4,956股  2,577元 16 冠西電子企業股份有限公司股票449股  1萬6,052元 計算式：449股×111.1.7收盤價 35.75元，元以下四捨五入 。 17 信南建設股份有限公司股票31,611股  0元 18 皇旗資訊股票2,000股  0元                         合計：2,763萬9,888元    備註：編號15、17及18所示財產之價額係依財政部臺灣省南區 國稅局遺產稅繳清證明書核定價額核定之。